最高法院刑事判決                              八十八年度台上字第五三三二號
    上  訴  人  甲○○
右上訴人因違反槍砲彈藥刀械管制條例案件，不服台灣高等法院中華民國八十八年四
月三十日第二審判決（八十八年度上訴字第二六四號，起訴案號：台灣桃園地方法院
檢察署八十七年度偵字第一二二二○號），提起上訴，本院判決如左：
    主  文
上訴駁回。
    理  由
按刑事訴訟法第三百七十七條規定，上訴於第三審法院，非以判決違背法令為理由，
不得為之。是提起第三審上訴，應以原判決違背法令為理由，係屬法定要件。如果上
訴理由狀並未依據卷內訴訟資料，具體指摘原判決不適用何種法則或如何適用不當，
或所指摘原判決違法情事，顯與法律規定得為第三審上訴理由之違法情形，不相適合
時，均應認其上訴為違背法律上之程式，予以駁回。本件原判決綜合調查證據之結果
，認上訴人甲○○犯有修正後槍砲彈藥刀械管制條例第十一條第四項未經許可，持有
可發射子彈具有殺傷力之改造四五手槍罪之事實，因而撤銷第一審之科刑判決，改判
仍論上訴人以上開罪名，處有期徒刑壹年貳月，併科罰金新台幣萬元，罰金部分並
諭知易服勞役之折算標準；扣案改造四五手槍壹枝沒收，已詳認定犯罪事實之依據
及憑以認定之理由，並對上訴人否認犯罪之辯詞，如何不足採信，均已依據卷內資料
予以指駁及說明，從形式上觀察，原判決並無違背法令情形。上訴意旨謂：上訴人因
好奇始購買本件扣案槍枝，以供觀賞，主觀上並無不法持有槍械之故意。況扣案槍枝
，係上訴人主動交給警察，並非警察在劉創銘所駕駛自用小客車右前座下方查獲等語
，係就原判決已詳為論斷與說明之事項，再為事實上之爭執，殊非適法之第三審上訴
理由。又緩刑之宣告，除應具備刑法第七十四條所定條件外，並須有可認為以暫不執
行刑罰為適當之情形，始得為之，係屬法院裁判時得依職權自由裁量之事項，上訴人
不得以原判決未諭知緩刑指為違背法令。再本件事證已臻明確，原審未傳訊證人賴元
山、黃秀浪、劉創銘、邱清焜及案發時在場之警員等人為無益之調查，不能指為調查
未盡。此外，上訴人徒憑己意，對原審職權之適法行使及原判決理由已詳為論斷之事
項，任意爭辯，顯與法定上訴第三審之形式要件不符，其上訴違背法律上之程式，應
予駁回。本件係從程序上駁回上訴，上訴人請求諭知緩刑，無從審酌。
據上論結，應依刑事訴訟法第三百九十五條前段，判決如主文。
中      華      民      國    八十八    年      九      月     二十二   日
                              最高法院刑事第七庭
                                  審判長法官  謝  家  鶴
                                        法官  洪  文  章
                                        法官  花  滿  堂
                                        法官  陳  世  淙
                                        法官  洪  佳  濱
      右正本證明與原本無異
                                              書  記  官
中      華      民      國    八十八    年      十      月     十二     日
